臺灣高等法院花蓮分院民事判決　　　　100年度建再易字第3號
再審原告　　澤霖工程行
法定代理人　朱國華
再審被告　　達盈興營造有限公司
法定代理人　羅聰達
上列當事人間給付工程款事件，再審原告對於中華民國一百年五
月十七日本院一百年度建上易字第四號確定判決提起再審，判決
如下：
    主  文
再審之訴駁回。
再審訴訟費用由再審原告負擔。
    事實及理由
一、再審原告主張略以：
（一）再審原告與再審被告所訂立之工程契約，並未約定由合夥
      人為訂立工程契約之人，而本件工程之施作人與再審被告
      所給付工程款之對象，非屬同一人，故再審被告所給付之
      對象，顯與本件無關。
（二）原確定判決計算工程款給付及抵銷科目有誤，且漏未審酌
      工程合約書、估價單及付款明細表顯然有所違誤。
（三）綜上所述，爰依民事訴訟法第四百九十六條第一項第二款
      、第十三款提起再審云云。
二、駁回再審之理由：
（一）按民事訴訟法第四百九十六條第一項第二款所謂：判決理
      由與主文顯有矛盾，係指判決依據當事人主張之事實，認
      定其請求或對造抗辯為有理由或無理由，而於主文為相反
      之諭示，且其矛盾為顯然者而言（最高法院八十年度台再
      字第一三０號判例參照）。經查，原確定判決在「事實及
      理由」欄「四」記載：「（一）按合夥人依約定或決議執
      行合夥事務者，於執行合夥事務之範圍內，對於第三人，
      為他合夥人之代表。民法第六百七十九條定有明文。查本
      件系爭合約雖係由朱國華代表上訴人與被上訴人所簽訂，
      惟上訴人之另一合夥人張榮世既係與被上訴人接洽系爭工
      程之人，且於簽約後參與執行估價、施作等業務，則其於
      執行合夥事務之範圍內，對於第三人即被上訴人而言，即
      為他合夥人朱國華之代表，被上訴人對張榮世所為工程款
      之給付即朱國華受領三十萬元以外之部分，自對上訴人發
      生效力。上訴人主張執行業務之張榮世無收受工程款之權
      利云云，無可採取。（二）至於張榮世收受之工程款項是
      否有交付代表人為朱國華之上訴人澤霖工程行，屬其等合
      夥人間之內部問題，與被上訴人無關。」（見原確定判決
      書第三頁），而認定再審原告之主張並無理由。況再審原
      告之法定代理人朱國華於本院前審陳稱：澤霖工程行是合
      夥關係，是伊與張榮世二人合夥；伊等沒有約定執行業務
      股東是誰，誰做就誰負責等語（見本院一百年建上易字第
      四號卷第六十頁背面、第六十一頁背面）。證人張榮世於
      本院前審亦證稱：伊與澤霖工程行是合夥的關係；伊與朱
      國華沒有約定誰來擔任執行業務股東，誰拿到工程，就誰
      來執行等語（見本院上開卷第六十二頁）。由再審原告之
      法定代理人朱國華及證人張榮世於本院前審所為之陳述，
      堪認澤霖工程行確為朱國華與張榮世二人所合夥經營之事
      業。從而，原確定判決為上訴駁回之裁判，經核並無判決
      理由與主文顯有矛盾之情形。再審原告主張原確定判決有
      民事訴訟法第四百九十六條第一項第二款之再審事由，尚
      不足採。
（二）再按民事訴訟法第四百九十六條第一項第十三款所謂當事
      人發現未經斟酌之證物或得使用該證物，係指在前訴訟程
      序不知有該證物，現始知之，或雖知有此而不能使用，現
      始得使用者而言（最高法院三十二年上字第一二四七號判
      例參照）。經查，再審原告提出所謂未經斟酌之「證物」
      ，為工程合約書、估價單及付款明細表，惟上開證物在本
      院前審即已提出（見本院上開卷第七十頁、第八十九之一
      頁、第九十頁），並經斟酌，已與民事訴訟法第四百九十
      六條第一項第十三款規定不合，且縱經斟酌亦無法受較有
      利之裁判，是再審原告主張原確定判決有該款之再審事由
      ，亦屬無據。
（三）綜上所述，本件再審原告對於上開確定判決提起再審之訴
      ，顯無理由，爰不經言詞辯論逕以判決駁回之。
據上論結，本件再審之訴為無理由，依民事訴訟法第五百零二條
第二項、第七十八條，判決如主文。
中    華    民    國   100    年    7     月    8     日
                  民事庭審判長法  官  何方興
                              法  官  林碧玲
                              法  官  陳秋錦
以上正本係照原本作成。
本件不得上訴。
中    華    民    國   100    年    7     月    8     日
                              書記官  吳璧娟